# 关于 VIE公司的相关问题请教陈版及各位老师

提问人：zhouyanqun1985 时间：2019-01-16 21:07:14
请教陈版及各位老师，A 公司为境内注册的股份公司，其在美国华盛顿州注册了一个境外 B 公司，境外B 公司通过协议控制的方式控制境内注册的 A公司，境内注册 A公司有部分债权人与公司签订协议，约定由 B 公司向债权人发行股份，债权人则豁免对 A 公司的债务，该情况下境内注册 A 公司，对所欠债务的处理是转到资本公积？还是转到对 B 公司的应付款？

回答人：chenyiwei
要看 B是否仍要求A 向其偿还这部分代偿的款项，以及在外汇管制的实际情况下，这笔款项汇出的实际可能性。在确定 A 就该笔款项对任何一方都不再负有偿还义务的前提下，A 可以将该笔豁免的债务转入资本公积。